臺灣臺中地方法院刑事判決
110年度訴字第1376號
公  訴  人  臺灣臺中地方檢察署檢察官
被      告  林殷民



選任辯護人  謝尚修律師
上列被告因詐欺等案件，經檢察官提起公訴（110年度偵字第196
02號），及移送併辦（110年度偵字第26840號）本院判決如下：
    主    文
林殷民犯如附表一各編號所示之罪，各處如附表一各編號所示之
刑及沒收。應執行有期徒刑貳年。緩刑伍年，並應向公庫支付新
臺幣貳拾萬元。
    犯罪事實
一、林殷民（於通訊軟體SKYPE使用暱稱「南征北討」）自民國1
    10年5月初某日至110年6月17日為警查獲為止，借住在黃秋
    槐所承租之新北市○○區○○路0段000○0號9樓房屋內（下稱林
    殷民新北市居所），並基於參與犯罪組織之犯意，參與由通
    訊軟體SKYPE上使用暱稱「饅頭QQ」、「北（北京）」、「
    洋（洋老院）」、「胖」、「軍」及「水」與外號「小惠」
    及「王婷」等三人以上成員所組成，具有持續性、牟利性及
    結構性詐欺集團犯罪組織，約定由林殷民負責扮演一線話務
    人員及二線公安人員機手，與其他成員持續從事向大陸地區
    民眾詐欺取財以牟利之行為。謀議既定，林殷民即與前述通
    訊軟體SKYPE上使用暱稱「饅頭QQ」、「北（北京）」、「
    洋（洋老院）」、「胖」、「軍」及「水」與外號「小惠」
    及「王婷」暨詐欺集團其他成員，共同意圖為自己不法之所
    有，基於加重詐欺取財、非公務機關違法利用個人資料、行
    使偽造準特種文書及準私文書之犯意聯絡，於110年6月14日
    ，先由擔任一線機手之林殷民、「小惠」及「王婷」等成員
    ，依照透過經由不詳方式取得之大陸地區民眾個人資料，使
    用行動電話微信主動撥打電話予微信暱稱「忘掉過去」（真
    實姓名、年籍資料均不詳）之大陸地區民眾，假冒話務人員
    ，詐稱其門號異常須轉接公安人員報案，微信暱稱「忘掉過
    去」之人同意後，立即轉交擔任假冒大陸地區公安人員之二
    線機手林殷民，林殷民接聽後，使用微信傳送偽造之「北京
    市公安局顧晨服務證」電磁紀錄、「北京市公安局刑事偵查
    科項目指揮中心協助調查通知書」、「國家保密局公文」及
    「最高人民檢察院中央調查局經濟犯罪偵查科公文」照片電
    磁紀錄予微信暱稱「忘掉過去」之人觀看而行使之，詐稱其
    涉及刑事案件須將財產轉到專戶配合調查，然微信暱稱「忘
    掉過去」之人嗣未陷於錯誤完成匯款而未遂。於110年6月17
    日，林殷民另與前述通訊軟體SKYPE上使用暱稱「饅頭QQ」
    、「北（北京）」、「洋（洋老院）」、「胖」、「軍」及
    「水」與外號「小惠」及「王婷」暨詐欺集團其他成員，共
    同意圖為自己不法之所有，基於加重詐欺取財、非公務機關
    違法利用個人資料、行使偽造準私文書之犯意聯絡，先由擔
    任一線機手之林殷民、「小惠」及「王婷」等成員，依照透
    過經由不詳方式取得之大陸地區民眾個人資料，使用行動電
    話微信主動撥打電話予大陸地區民眾張竹蓮、楊先碧、張英
    、謝華林、劉玲及彭國琴，假冒話務人員，詐稱渠等門號異
    常須轉接公安人員報案，渠等同意後，立即轉交擔任假冒貴
    州省曲靖市、凱里市、黔東南州、都勻市及黔南州公安局等
    單位公安人員之二線機手林殷民、「饅頭QQ」、「北」、「
    洋」、「胖」、「軍」及「水」接聽，二線機手即使用微信
    傳送「北京市公安局刑事偵查科項目指揮中心協助調查通知
    書」、「國家保密局公文」及「最高人民檢察院中央調查局
    經濟犯罪偵查科公文」照片電磁紀錄予渠等觀看而行使之，
    詐稱渠等涉及刑事案件須將財產轉到專戶配合調查，林殷民
    與「饅頭QQ」、「北」、「洋」、「胖」、「軍」及「水」
    等二線機手成員，並在SKYPE群組「8-4-9-5-6」中互相通報
    行騙之情形，然大陸地區民眾張竹蓮、楊先碧、張英、謝華
    林、劉玲及彭國琴均未陷於錯誤完成匯款而未遂。後經警於
    110年6月17日，持本院核發搜索票，前往林殷民新北市居所
    執行搜索，當場查獲林殷民，進而查知上情。
二、案經臺中市政府警察局第五分局報告臺灣臺中地方檢察署檢
    察官偵查起訴。
    理    由
壹、程序事項
（一）組織犯罪防制條例第12條明定「訊問證人之筆錄，以在檢
      察官或法官面前作成，並經踐行刑事訴訟法所定訊問證人
      之程序者為限，始得採為證據」，本案關於證人之警詢筆
      錄，既非在檢察官或法官面前作成，依上述規定，自不得
      作為認定被告涉犯組織犯罪防制條例罪名之事證，是證人
      警詢筆錄於認定被告違反組織犯罪防制條例罪名時並無證
      據能力。至其餘本判決所引用被告以外之人於審判外之言
      詞或書面陳述，均經本院於審理時當庭直接提示而為合法
      調查，檢察官、被告及其選任辯護人亦均未聲明異議，可
      認為同意作為證據，本院審酌前開證據作成或取得狀況，
      均無非法或不當取證之情事，亦無顯不可信情況，故認為
      適當而均得作為證據。是前開證據，依刑事訴訟法第159
      條之5規定，均具有證據能力。
（二）本判決所引用之非供述證據，均與本案事實具有自然關聯
      性，且核屬書證、物證性質，又查無事證足認有違背法定
      程式或經偽造、變造所取得等證據排除之情事，復經本院
      依刑事訴訟法第164條、第165條踐行物證、書證之調查程
      序，亦堪認均有證據能力。
貳、實體事項
一、認定犯罪事實所憑之證據及理由
（一）訊據被告對上開犯罪事實坦認不諱，並有證人黃秋槐於警詢及偵查中證述（見臺灣臺中地方檢察署〈下稱臺中地檢署，以下未註明者均同〉110年度偵字第19602號卷〈下稱偵甲卷〉第35頁至第44頁、第355頁至第357頁，110年度偵字第26840號卷〈下稱偵乙卷〉第43頁至第52頁、第331頁至第333頁），以及指認犯罪嫌疑人紀錄表、林殷民扣案手機擷圖資料、本院110年度聲搜字第749號搜索票影本、內政部警政署刑事警察局搜索扣押筆錄、扣押物品目錄表、扣押物品收據、警方搜索現場照片及扣案物照片、被害人證號、電話等資訊一覽表、近3個月行動上網基地台資訊、通聯紀錄及基地台位置、偵查正陳建宜偵查報告、扣案手機照片放大版、偽造之「北京市公安局刑事偵查科項目指揮中心協助調查通知書」、「國家保密局公文」、「北京市公安局顧晨服務證」、「最高人民檢察院中央調查局經濟犯罪偵查科公文」、扣押物認領保管單、臺中市政府警察局第五分局扣押物品清單、扣案物照片、本院110年度院保字第1119號扣押物品清單等件在卷可參（見偵甲卷第29頁至第33頁、第53頁至第60頁、第63頁至73頁、第85頁至第104頁、第113頁、第117頁至第326頁、第385頁至第391頁、第427頁至第445頁，偵乙卷第37頁至第41頁、第61頁至第69頁、第81頁至第93頁、第105頁至第125頁、第135頁至第291頁，本院卷第97頁至第99頁、第105頁至第109頁、第113頁至第114頁），並有如附表二之扣案物可稽。 
（二）綜上所述，足認被告自白與事實相符，被告上開犯行均堪
      以認定，均應依法論科。
二、論罪科刑
（一）本案詐欺集團，分由機房內一線、二線、三線人員假冒為
      話務人員、公安局等角色，分層取信並詐欺中國大陸地區
      人民，倘被害人受騙匯款後，即待透過「水房」將詐欺贓
      款匯回我國，足見其等行為係需由多人縝密分工方能完成
      之組織性、集團性犯罪，各角色彼此分工，各司其職，堪
      認被告知悉其所參與之行為，為詐欺集團詐欺被害人財物
      之全部犯罪計劃之一部分行為，而共同達成不法所有之犯
      罪目的，且對於所加入之詐欺集團係屬三人以上，以實施
      詐術為手段，所組成具有持續性及牟利性之有結構性組織
      具有認識。再審酌現今詐欺集團之成員皆係為欺罔他人，
      騙取財物，方參與以詐術為目的之犯罪組織。倘若行為人
      於參與詐欺犯罪組織之行為繼續中，先後多次為加重詐欺
      之行為，因參與犯罪組織罪為繼續犯，犯罪一直繼續進行
      ，直至犯罪組織解散，或其脫離犯罪組織時，其犯行始行
      終結。故該參與犯罪組織與其後之多次加重詐欺之行為皆
      有所重合，然因行為人僅為一參與犯罪組織行為，侵害一
      社會法益，屬單純一罪，應僅就「該案中」與參與犯罪組
      織罪時間較為密切之首次加重詐欺犯行，論以參與犯罪組
      織罪及加重詐欺罪之想像競合犯，而其他之加重詐欺犯行
      ，祗需單獨論罪科刑即可，無需再另論以參與犯罪組織罪
      ，以避免重複評價。是如行為人於參與同一詐欺集團之多
      次加重詐欺行為，因部分犯行發覺在後或偵查階段之先後
      不同，肇致起訴後分由不同之法官審理，為裨益法院審理
      範圍明確、便於事實認定，即應以數案中「最先繫屬於法
      院之案件」為準，以「該案中」之「首次」加重詐欺犯行
      與參與犯罪組織罪論以想像競合。縱該首次犯行非屬事實
      上之首次，亦因參與犯罪組織之繼續行為，已為該案中之
      首次犯行所包攝，該參與犯罪組織行為之評價已獲滿足，
      自不再重複於他次詐欺犯行中再次論罪，俾免於過度評價
      及悖於一事不再理原則。至於「另案」起訴之他次加重詐
      欺犯行，縱屬事實上之首次犯行，仍需單獨論以加重詐欺
      罪，以彰顯刑法對不同被害人財產保護之完整性，避免評
      價不足（最高法院109年度台上字第3945號判決意旨參照
      ）。被告加入本案詐欺集團後所實施之加重詐欺取財犯行
      ，本案為最先繫屬於法院之案件，有臺灣高等法院被告前
      案紀錄表附卷可參，依上說明，被告於本案之首次加重詐
      欺犯行即附表一編號1所示案件，即應併論參與犯罪組織
      罪。
（二）按以錄音、錄影或電磁紀錄藉機器或電腦處理所顯示之聲
      音、影像或符號，足以表示其用意之證明者，依刑法第22
      0條第2項規定，以文書論。而所謂電磁紀錄，謂以電子、
      磁性、光學或其相類之方式所製成，而供電腦處理之紀錄
      ，刑法第10條第6項亦有明文。次按就偽造之刑法第220條
      第2項之準文書而言，其內容因須藉由機器設備或電腦處
      理，始能顯示於外，而表示該文書內容及一定用意，故於
      行為人將偽造之準私文書藉由機器或電腦處理，對相對人
      顯示時，因其已有使用該偽造準文書之行為，該行為即達
      於行使偽造準私文書之程度（最高法院91年度台上字第40
      75號判決意旨參照）。大陸地區公安局或檢察院工作證係
      由大陸地區政府機關核發作為身分證明之用，屬於品行能
      力相類之證書，自係刑法第212條規定之特種文書。查被
      告共同基於行使偽造準私文書、準特種文書之犯意，由話
      務手透過通訊軟體，將不詳成員偽造之大陸地區協助調查
      通知書等之電子圖檔傳送予如附表一編號1至編號7被害人
      ，及將偽造之服務證電子圖檔傳送予附表一編號1所示被
      害人，用以向被害人表示需協助調查之意，因該電磁紀錄
      內容須機器或電腦設備處理始能顯示，核屬刑法第220條
      規定之準私文書無疑。
（三）再按個人資料保護法所稱之「個人資料」，係指自然人之
      姓名、出生年月日、國民身分證統一編號、護照號碼、特
      徵、指紋、婚姻、家庭、教育、職業、病歷、醫療、基因
      、性生活、健康檢查、犯罪前科、聯絡方式、財務情況、
      社會活動及其他得以直接；或間接方式識別該個人之資料
      ；所稱「蒐集」，指以任何方式取得個人資料；所稱「處
      理」，指為建立或利用個人資料檔案所為資料之記錄、輸
      入、儲存、編輯、更正、複製、檢索、刪除、輸出、連結
      或內部傳送；所稱「利用」則指將蒐集之個人資料為處理
      以外之使用，個人資料保護法第2條第1、3、4、5款定有
      明文。又非公務機關對個人資料之蒐集或處理，應有法定
      之特定目的，並符合法定之情形之一；非公務機關對個人
      資料之利用，應於蒐集之特定目的必要範圍內為之，同法
      第19條第1項、第20條第1項亦有明定。本案被告所利用所
      屬詐欺集團以不詳方式取得之大陸地區民眾之姓名等個人
      資料，以電腦或智慧型手機，透過向系統商承租之網路平
      台，撥打電話予大陸地區之被害人施以詐術，自屬違反同
      法第41條之不法利用他人個人資料之行為無訛。
（四）按共同正犯，係共同實施犯罪行為之人，在共同意思範圍
      內，各自分擔犯罪行為之一部，相互利用他人之行為，以
      達其犯罪之目的，其成立不以全體均參與實施犯罪構成要
      件之行為為要件；參與犯罪構成要件之行為者，固為共同
      正犯；以自己共同犯罪之意思，參與犯罪構成要件以外之
      行為，或以自己共同犯罪之意思，事前同謀，而由其中一
      部分人實行犯罪之行為者，亦均應認為共同正犯，使之對
      於全部行為所發生之結果，負其責任（最高法院92年度台
      上字第2824號判決意旨參照）。又共同正犯之成立，祇須
      具有犯意之聯絡，行為之分擔，既不問犯罪動機起於何人
      ，亦不必每一階段犯行，均經參與（最高法院34年上字第
      862號判例意旨參照）。再共同正犯之意思聯絡，不限於
      事前有所協議，其於行為當時，基於相互之認識，以共同
      犯罪之意思參與者，亦無礙於共同正犯之成立（最高法院
      73年台上字第1886號判例意旨參照）。另共同正犯之意思
      聯絡，原不以數人間直接發生者為限，即有間接之聯絡者
      ，亦包括在內。如甲分別邀約乙、丙犯罪，雖乙、丙間彼
      此並無直接之聯絡，亦無礙於其為共同正犯之成立（最高
      法院77年台上字第2135號判例意旨參照）。被告係以自己
      共同犯罪之意思，參與犯罪構成要件之行為，在共同犯意
      之聯絡下，相互支援、供應彼此所需，相互利用他人之行
      為，以達共同詐欺取財之目的及行為分擔。且跨國電信詐
      欺此一新興社會犯罪型態，係集合一、二線之實行詐騙者
      、地下匯兌業者及收購人頭帳戶者，及串聯其間之匯款車
      手集團，乃係需由多人縝密分工方能完成之集團性犯罪。
      被告以嚴密組織分工進行跨國電信詐欺，而犯罪所得除由
      各該扮演者依第一、二、三線之抽成比例、或依約定領取
      固定薪資以進行分贓外，所餘款項並運用於該詐騙機房營
      運事項，將犯罪所得歸墊已花用之犯罪成本續行犯罪，此
      均在被告之犯罪謀議之內，是縱詐騙分工不同，績效各有
      高低，惟此僅係影響分贓比例問題，仍無礙於其等相互間
      緊密之犯意聯絡及犯罪所得之分贓，而屬需由多人縝密分
      工方能完成之集團性犯罪。是被告與詐欺集團其他成員（
      包含機房詐欺網路流或資金流分工集團），乃在共同意思
      範圍內，各自分擔犯罪行為之一部，相互利用他人之行為
      ，以達詐欺取財之目的，自有犯意聯絡與行為分擔，均為
      共同正犯。
（五）核被告就如附表一編號1所為，係犯組織犯罪防制條例第3
      條第1項後段之參與犯罪組織罪、個人資料保護法第41條
      之不法利用他人個人資料罪及刑法第216條、第220條、第
      212條之行使偽造準特種文書、第216條、第220條、第210
      條之行使偽造準文書、第339條之4第2項、第1項第2款之
      三人以上共同犯詐欺取財未遂罪；另就附表一編號2至編
      號7所為，均各係犯個人資料保護法第41條之不法利用他
      人個人資料罪及刑法第216條、第220條、第210條之行使
      偽造準文書、第339條之4第2項、第1項第2款之三人以上
      共同犯詐欺取財未遂罪。又刑法第339條之4第1項第1款「
      冒用政府機關或公務員名義犯之」之加重事由，依刑法第
      10條第2項規定，係指本國政府機關之公務員，不包括大
      陸地區之公安人員、檢察官在內，故本案並無該條款之加
      重情形，併予敘明。移送併辦部分（臺中地檢署110年度
      偵字第26840號），與本案犯罪事實相同，自應併與審理
      。
（六）按行為人以一參與詐欺犯罪組織，並分工加重詐欺行為，
      同時觸犯參與犯罪組織罪及加重詐欺取財罪，雖其參與犯
      罪組織之時、地與加重詐欺取財之時、地，在自然意義上
      非完全一致，然二者仍有部分合致，且犯罪目的單一，依
      一般社會通念，認應評價為一罪方符合刑罰公平原則，應
      屬想像競合犯，如予數罪併罰，反有過度評價之疑，實與
      人民法律感情不相契合（最高法院107年度台上字第1066
      號判決意旨參照）。準此，被告所參與之犯罪組織即詐欺
      集團，其成員原本即係以犯詐欺取財罪為目的而組成，被
      告3人參與該犯罪組織後，於行為繼續中之緊密時間隨即
      實行詐欺取財犯行，雖參與犯罪組織之時地與實行詐欺取
      財之時地，在自然意義上並非完全一致，然二者仍有部分
      合致，且犯罪目的單一，依一般社會通念，認應評價為一
      罪方符合刑罰公平原則，如予以數罪併罰，反有過度處罰
      之虞，而與人民之法律感情未相契合，是於牽連犯廢除後
      ，適度擴張一行為概念，認此情形以評價為一行為觸犯數
      罪名之想像競合犯，方屬適當（最高法院102年度台上字
      第3160號及101年度台上字第2867號判決意旨參照）。是
      被告如附表一編號1所犯，係一行為觸犯數罪名，應依想
      像競合犯之規定，從一重之三人以上共同犯詐欺取財未遂
      罪處斷。被告如附表一編號2至編號7所犯，亦各係一行為
      觸犯數罪名，均應依想像競合犯之規定，各從一重之三人
      以上共同犯詐欺取財未遂罪處斷。
（七）被告就附表一編號1至編號7犯行，犯意各別，行為互殊，
      被害法益不同，應予分論併罰。被告所為本案各該犯行，
      並無積極證據證明該期間內有任何被害人遭詐欺得逞，被
      告即遭警方查獲，為未遂，均應依刑法第25條第2項規定
      減輕其刑。又想像競合犯之處斷刑，本質上係「刑之合併
      」。其所謂從一重處斷，乃將想像競合犯組成之評價上數
      罪，合併為科刑一罪，其所對應之刑罰，亦合併其評價上
      數罪之數法定刑，而為一個處斷刑。易言之，想像競合犯
      侵害數法益者皆成立犯罪，論罪時必須輕、重罪併舉論述
      ，同時宣告所犯各罪名，包括各罪有無加重、減免其刑之
      情形，亦應說明論列，量刑時併衡酌輕罪部分量刑事由，
      評價始為充足，然後依刑法第55條前段規定「從一重處斷
      」，非謂對於其餘各罪可置而不論。因此，法院決定處斷
      刑時，雖以其中最重罪名之法定刑，做為裁量之準據，惟
      於裁量其輕重時，仍應將輕罪合併評價在內（最高法院10
      8年台上字第4405號刑事判決參照）。依組織犯罪防制條
      例第8條第1項：「犯第三條之罪自首，並自動解散或脫離
      其所屬之犯罪組織者，減輕或免除其刑；因其提供資料，
      而查獲該犯罪組織者，亦同；偵查及審判中均自白者，減
      輕其刑。」經查，被告偵查中再三堅稱本案沒有其他共犯
      （見偵甲卷第365頁至第369頁、第415頁至第418頁，偵乙
      卷第341頁至第345頁），自難認於偵查中已就所犯參與犯
      罪組織罪，自白犯罪，即毋庸適用依組織犯罪防制條例第
      8條第1項後段，減輕其刑。
（八）另按刑法第59條規定犯罪情狀可憫恕者，得酌量減輕其刑
      ，固為法院依法得自由裁量之事項，然非漫無限制，必須
      犯罪另有特殊之原因與環境，在客觀上足以引起一般同情
      ，認為即予宣告法定低度刑期尤嫌過重者，始有其適用。
      是為此項裁量減刑時，必須就被告全部犯罪情狀予以審酌
      在客觀上是否有足以引起社會上一般人之同情，而可憫恕
      之情形，始稱適法（最高法院88年度台上字第6683號判決
      意旨參照）。被告與其他成員分工詐騙大陸地區民眾，乃
      組織性之詐欺犯罪，對大陸地區民眾之財產法益所生危害
      甚廣，其犯罪態樣、行為手法亦廣為社會大眾所非難，難
      認在客觀上足以引起一般同情，認如科以本罪最低刑度仍
      嫌過重而顯可憫恕之情形，故不再依刑法第59條之規定，
      酌量減輕其刑。
（九）爰審酌近年來詐欺案件頻傳，行騙手段日趨集團化、組織
      化、態樣繁多且分工細膩，每每造成廣大民眾受騙，損失
      慘重，被告詐騙大陸地區人民，所為應予非難，復分別考
      量犯後態度、犯罪動機、目的、手段、角色分工、參與情
      節，暨被告自陳高中畢業，作業員，月收入新臺幣（下同
      ）2萬5,000元，要扶養父母，要分擔房租（見本院卷第24
      1頁）等一切情狀，各量處如主文所示之刑。
（十）又數罪併罰之定應執行之刑，係出於刑罰經濟與責罰相當
      之考量，並非予以犯罪行為人或受刑人不當之利益，為一
      種特別的量刑過程，相較於刑法第57條所定科刑時應審酌
      之事項係對一般犯罪行為之裁量，定應執行刑之宣告，乃
      對犯罪行為人本身及所犯各罪之總檢視，除應考量行為人
      所犯數罪反應出之人格特性，並應權衡審酌行為人之責任
      與整體刑法目的及相關刑事政策，在量刑權之法律拘束性
      原則下，依刑法第51條第5款之規定，採限制加重原則，
      以宣告各刑中之最長期為下限，各刑合併之刑期為上限，
      但最長不得逾30年，資為量刑自由裁量權之外部界限，並
      應受法秩序理念規範之比例原則、平等原則、責罰相當原
      則、重複評價禁止原則等自由裁量權之內部抽象價值要求
      界限之支配，使以輕重得宜，罰當其責，俾符合法律授與
      裁量權之目的，以區別數罪併罰與單純數罪之不同，兼顧
      刑罰衡平原則（最高法院100年台上字第21號判決意旨參
      照）。本案被告所犯前揭所示之各罪，均為不得易科罰金
      之刑，亦無刑法第50條第1項但書各款之不得合併應執行
      刑之情，則本院依法應定其應執行之刑；並審酌上開各節
      ，以及所犯各罪時間、犯罪之手法與態樣等情，並參諸刑
      法第51條第5款係採限制加重原則，而非累加原則之意旨
      ，就被告所犯上開各罪合併定如主文所示應執行之刑，以
      資懲儆。
（十一）被告前未曾因故意犯罪受有期徒刑以上刑之宣告，有上
        開臺灣高等法院被告前案紀錄表在卷足按，其因一時失
        慮，致涉犯本案罪行，本院認被告經此偵、審程序及科
        刑之宣告，當知所警惕，而無再犯之虞，所宣告之刑以
        暫不執行為適當，爰依刑法第74條第1項第1款規定，諭
        知緩刑5年，以啟自新。另本院為使被告能於本案中深
        切記取教訓，避免其再度犯罪，強化其法治之觀念，依
        刑法第74條第2項第4款規定，命被告應向公庫支付如主
        文所示之金額。倘被告於本案緩刑期間，違反上開所定
        負擔，且情節重大，足認有執行刑罰之必要，檢察官得
        依刑法第75條之1第1項第4款規定，聲請撤銷緩刑之宣
        告，執行宣告刑。
三、沒收
（一）按犯罪所得，屬於犯罪行為人者，沒收之。但有特別規定
      者，依其規定；前二項之沒收，於全部或一部不能沒收或
      不宜執行沒收時，追徵其價額；犯罪所得已實際合法發還
      被害人者，不予宣告沒收或追徵，刑法第38條之1第1項、
      第3項、第5項分別定有明文。又所謂各人「所分得」，係
      指各人「對犯罪所得有事實上之處分權限」，法院應視具
      體個案之實際情形而為認定：倘若共同正犯各成員內部間
      ，對於不法利得分配明確時，固應依各人實際分配所得沒
      收；然若共同正犯成員對不法所得並無處分權限，其他成
      員亦無事實上之共同處分權限者，自不予諭知沒收；至共
      同正犯各成員對於不法利得享有共同處分權限時，則應負
      共同沒收之責。至於上揭共同正犯各成員有無犯罪所得、
      所得數額，係關於沒收、追繳或追徵標的犯罪所得範圍之
      認定，因非屬犯罪事實有無之認定，並不適用「嚴格證明
      法則」，無須證明至毫無合理懷疑之確信程度，應由事實
      審法院綜合卷證資料，依自由證明程序釋明其合理之依據
      以認定之（最高法院104年度台上字第3937號判決意旨參
      照）。查本案所涉犯行均屬未遂，卷內查無其他證據足資
      證明被告業已實際獲取犯罪所得，自無從宣告沒收犯罪所
      得或參加犯罪組織後取得之財產。被告於本案扣案之4萬6
      ,000元，經被告供稱為先前工作積蓄（見本院卷第234頁
      至第235頁）尚難特定與本案有關，即難認前揭扣案現金
      為被告本案犯罪所得，無法逕予宣告沒收，附此敘明。
（二）按供犯罪所用、犯罪預備之物或犯罪所生之物，屬於犯罪
      行為人者，得沒收之，刑法第38條第2項前段定有明文。
      又有過苛之虞、欠缺刑法上之重要性、犯罪所得價值低微
      ，或為維持受宣告人生活條件之必要者，得不宣告或酌減
      之，刑法第38條之2亦有明文。另除有其他特別規定者外
      ，犯罪工具物必須屬於被告所有，或被告有事實上之處分
      權時，始得在該被告罪刑項下諭知沒收；至於非所有權人
      ，又無共同處分權之共同正犯，自無庸在其罪刑項下諭知
      沒收（最高法院107年度台上字第1109號判決意旨參照）
      。如附表二所示物品（包含存放「北京市公安局顧晨服務
      證」電磁紀錄、「北京市公安局刑事偵查科項目指揮中心
      協助調查通知書」、「國家保密局公文」及「最高人民檢
      察院中央調查局經濟犯罪偵查科公文」照片電磁紀錄之手
      機），經被告供稱為其所有，是供犯罪所用，或預備供犯
      罪所用之物（見本院卷第234頁至第235頁），自應於各該
      主文項下宣告沒收。另本案被告所行使之偽造電磁紀錄，
      雖屬被告本案犯罪所生之物，然業已傳送予各被害人，顯
      非屬被告所有，爰不予以宣告沒收。
（三）至扣案黑色IPHONE手機1支〈門號0000-000000，IMEI：000
      000000000000、000000000000000〉、粉紅IPHONE手機1支〈
      IMEI：000000000000000〉、粉紅IPHONE手機1支〈00000000
      00，IMEI：000000000000000〉，非被告所有，且業經臺中
      地檢署檢察官發還所有人黃秋槐，有扣押物認領保管單在
      卷可參（見偵乙卷第93頁），自無庸宣告沒收。另扣案房
      屋租賃契約書1本，非被告所有，亦非違禁物，亦無庸宣
      告沒收。
（四）末按宣告多數沒收者，併執行之，刑法第40條之2第1項定
      有明文。本次修法將沒收列為專章，具獨立之法律效果，
      業與舊法將沒收列為從刑屬性之立法例不同，故宣告多數
      沒收之情形，已非數罪併罰。因此法院於定其應執行之刑
      主文項下，應毋庸再為沒收之諭知，附此敘明。
據上論斷，應依刑事訴訟法第299條第1項前段，組織犯罪防制條
例第3條第1項後段，個人資料保護法第41條，刑法第11條、第28
條、第210條、第212條、第216條、第220條、第339條之4第2項
、第1項第2款、第25條第1項、第2項、第55條、第51條第5款、
第38條第2項、第40條之2第1項，第74條第1項第1款、第2項第4
款，刑法施行法第1條之1第1項，判決如主文。
本案經檢察官洪瑞君提起公訴及移送併辦，檢察官藍獻榮到庭執
行職務。
中　　華　　民　　國　　111 　年　　2 　　月　　22　　日
                刑事第十八庭  審判長法  官  李昇蓉
　　　　　　　　　                  法  官  侯驊殷
　　　　　　　　　                  法  官  張美眉
以上正本證明與原本無異。
如不服本判決應於收受送達後20日內向本院提出上訴書狀，並應
敘述具體理由；其未敘述上訴之理由者，應於上訴期間屆滿後20
日內向本院補提理由書（均須按他造當事人之人數附繕本）「切
勿逕送上級法院」。
告訴人或被害人如不服判決，應備理由具狀向檢察官請求上訴，
上訴期間之計算，以檢察官收受判決正本之日起算。
　　　　                            書記官  薛美怡
中　　華　　民　　國　　111 　年　　2 　　月　　22　　日
附表一
編號 犯罪事實所對應之被害人 主文 1 微信暱稱「忘掉過去」之人 林殷民犯三人以上共同詐欺取財未遂罪，處有期徒刑捌月。扣案如附表二所示之物均沒收。 2 張竹蓮 林殷民犯三人以上共同詐欺取財未遂罪，處有期徒刑捌月。扣案如附表二所示之物均沒收。 3 楊先碧 林殷民犯三人以上共同詐欺取財未遂罪，處有期徒刑捌月。扣案如附表二所示之物均沒收。 4 張英 林殷民犯三人以上共同詐欺取財未遂罪，處有期徒刑捌月。扣案如附表二所示之物均沒收。 5 謝華林 林殷民犯三人以上共同詐欺取財未遂罪，處有期徒刑捌月。扣案如附表二所示之物均沒收。 6 劉玲 林殷民犯三人以上共同詐欺取財未遂罪，處有期徒刑捌月。扣案如附表二所示之物均沒收。 7 彭國琴 林殷民犯三人以上共同詐欺取財未遂罪，處有期徒刑捌月。扣案如附表二所示之物均沒收。 
附表二
①電話卡1張〈門號0000000000000000〉。 ②IPHONE手機1支〈含SIM卡1張，門號0000-000000，IMEI：000000000000000〉。 ③IPHONE手機1支〈含SIM卡1張，IMEI：000000000000000〉 ④REALME手機1支〈含SIM卡1張，IMEI：000000000000000、000000000000000〉。 ⑤IPHONE手機1支〈含SIM卡1張，門號0000-000000，IMEI：000000000000000〉。 ⑥IPHONE手機1支〈含SIM卡1張，IMEI：000000000000000、000000000000000〉。 ⑦ACER LTE行動網路分享卡1台。 
附錄論罪科刑法條
中華民國刑法第339條之4
犯第339條詐欺罪而有下列情形之一者，處1年以上7年以下有期
徒刑，得併科1百萬元以下罰金：
一、冒用政府機關或公務員名義犯之。
二、三人以上共同犯之。
三、以廣播電視、電子通訊、網際網路或其他媒體等傳播工具，
    對公眾散布而犯之。
前項之未遂犯罰之。
中華民國刑法第220條
在紙上或物品上之文字、符號、圖畫、照像，依習慣或特約，足
以為表示其用意之證明者，關於本章及本章以外各罪，以文書論
。
錄音、錄影或電磁紀錄，藉機器或電腦之處理所顯示之聲音、影
像或符號，足以為表示其用意之證明者，亦同。
中華民國刑法第216條
行使第210條至第215條之文書者，依偽造、變造文書或登載不實
事項或使登載不實事項之規定處斷。
中華民國刑法第210條
偽造、變造私文書，足以生損害於公眾或他人者，處5年以下有
期徒刑。
中華民國刑法第212條
偽造、變造護照、旅券、免許證、特許證及關於品行、能力、服
務或其他相類之證書、介紹書，足以生損害於公眾或他人者，處
1年以下有期徒刑、拘役或9千元以下罰金。
個人資料保護法第41條
意圖為自己或第三人不法之利益或損害他人之利益，而違反第6
條第1項、第15條、第16條、第19條、第20條第1項規定，或中央
目的事業主管機關依第21條限制國際傳輸之命令或處分，足生損
害於他人者，處5年以下有期徒刑，得併科新臺幣1百萬元以下罰
金。
組織犯罪防制條例第3條
發起、主持、操縱或指揮犯罪組織者，處3年以上10年以下有期
徒刑，得併科新臺幣1億元以下罰金；參與者，處6月以上5年以
下有期徒刑，得併科新臺幣1千萬元以下罰金。但參與情節輕微
者，得減輕或免除其刑。
具公務員或經選舉產生之公職人員之身分，犯前項之罪者，加重
其刑至二分之一。
犯第1項之罪者，應於刑之執行前，令入勞動場所，強制工作，
其期間為3年。
前項之強制工作，準用刑法第90條第2項但書、第3項及第98條第
2項、第3項規定。
以言語、舉動、文字或其他方法，明示或暗示其為犯罪組織之成
員，或與犯罪組織或其成員有關聯，而要求他人為下列行為之一
者，處3年以下有期徒刑，得併科新臺幣3百萬元以下罰金：
一、出售財產、商業組織之出資或股份或放棄經營權。
二、配合辦理都市更新重建之處理程序。
三、購買商品或支付勞務報酬。
四、履行債務或接受債務協商之內容。
前項犯罪組織，不以現存者為必要。
以第5項之行為，使人行無義務之事或妨害其行使權利者，亦同
。
第5項、第7項之未遂犯罰之。